臺灣臺北地方法院刑事判決　　　　　　　99年度易字第3426號
公　訴　人　臺灣臺北地方法院檢察署檢察官
被　　　告　侯仁富
　　　　　　　（現另案於法務部矯正署雲林第二監獄執行中）
上列被告因違反毒品危害防制條例案件，經檢察官提起公訴（99
年度毒偵字第3648號），本院判決如下：
    主    文
侯仁富施用第二級毒品，累犯，處有期徒刑柒月。
扣案第二級毒品甲基安非他命壹包（淨重零點零捌肆零公克，驗
餘淨重零點零捌捌公克），沒收銷燬之。
    事    實
一、侯仁富曾有多次違反毒品危害防制條例前科，其中(1)於民國
    八十九年間，因施用毒品案件，經臺灣板橋地方法院以八十
    九年度毒聲字第七０七六號裁定送觀察、勒戒後，認無繼續
    施用毒品傾向，於八十九年十二月二十九日出所，並經臺灣
    板橋地方法院檢察署檢察官以八十九年度毒偵字第六七六０
    號為不起訴處分確定；(2)九十年間，因施用毒品案件，經臺
    灣板橋地方法院先後以九十年度毒聲字第一０七九號刑事裁
    定送觀察勒戒、九十年度毒聲字第二八一三號刑事裁定令入
    戒治處所施以強制戒治以及九十一年度毒聲字第六六九號刑
    事裁定停止戒治所於戒治期間付保護管束，於九十一年四月
    二十二日停止強制戒治付保護管束出所，於九十一年七月十
    一日強制戒治期滿執行完畢，並經臺灣板橋地方法院以九十
    年度簡字第一四０七號刑事簡易判決判處有期徒刑五月，如
    易科罰金以銀元三百元折算一日確定；(3)九十四年間，因施
    用毒品案件，經臺灣基隆地方法院以九十四年度易字第一七
    五號刑事判決判處有期徒刑八月確定；(4)九十五年間，分別
    因施用毒品案件，經本院以九十五年度簡字第二０七二號刑
    事簡易判決判處有期徒刑五月，如易科罰金，以銀元三百元
    折算一日，嗣經裁定減刑為有期徒刑二月十五日，如易科罰
    金，以銀元三百元折算一日確定；以及因竊盜案件，經本院
    以九十五年度簡上字第一七六號刑事判決判處有期徒刑四月
    ，如易科罰金，以銀元三百元折算一日，嗣經裁定減刑為有
    期徒刑二月，如易科罰金，以銀元三百元折算一日確定，上
    開二罪，嗣於另案因竊盜案件，經本院以九十五年度簡字第
    三五０四號刑事簡易判決所判處之有期徒刑三月，接續執行
    至九十六年七月十六日執行完畢；(5)九十七年間，因施用毒
    品案件，分別經本院以九十七年度訴字第四０四號刑事判決
    判處有期徒刑八月確定，以及經臺灣高等法院以九十七年度
    上易字第一二七八號刑事判決判處有期徒刑七月，共三罪確
    定；(6)九十七年間，因施用毒品案件，經臺灣板橋地方法院
    以九十七年度簡字第二七００號刑事簡易判決判處有期徒刑
    六月，如易科罰金，以新臺幣一千元折算一日確定。
二、詎侯仁富於上開有期徒刑完畢後，五年以內，仍不知悔改，
    復基於施用第二級毒品安非他命之犯意，於九十九年十月六
    日上午八時許，在臺北市○○區○路旁，施用第二級毒品安
    非他命一次。嗣經警於同年月日晚上十時五十分許，在臺北
    市○○區○○路二段二六二號前為警查獲，並扣得第二級毒
    品甲基安非他命一包（淨重０‧０八四０公克，驗餘淨重０
    ‧０八三八公克）。
三、案經臺北市政府警察局中山分局報請臺灣臺北地方法院檢察
    署檢察官偵查起訴。
    理    由
一、訊據被告侯仁富對於上開犯罪事實坦承不諱，經將其於上開
    時、地為警查獲後，經警對其所採得之尿液送交鑑驗結果，
    確呈安非他命類陽性反應，有臺北市政府警察局偵辦毒品案
    件尿液檢體委驗單、結文及臺灣尖端先進生技醫藥股份有限
    公司濫用藥物檢驗報告各一份在卷可稽。且被告於上開時、
    地為警查獲時，所扣得之結晶物一小包，經送鑑驗結果，確
    含有第二級毒品甲基安非他命成分，淨重０‧０八四０公克
    ，驗餘淨重０‧０八三八公克，此亦有交通部民用航空局航
    空醫務中心毒品鑑定書一份在卷足憑。據此，足徵被告上開
    自白符實可採。
二、被告曾有多次違反毒品危害防制條例前科，其中曾於(1)八十
    九年間，因施用毒品案件，經臺灣板橋地方法院以八十九年
    度毒聲字第七０七六號裁定送觀察、勒戒後，認無繼續施用
    毒品傾向，於八十九年十二月二十九日出所，並經臺灣板橋
    地方法院檢察署檢察官以八十九年度毒偵字第六七六０號為
    不起訴處分確定；(2)九十年間，因施用毒品案件，經臺灣板
    橋地方法院先後以九十年度毒聲字第一０七九號刑事裁定送
    觀察勒戒、九十年度毒聲字第二八一三號刑事裁定令入戒治
    處所施以強制戒治以及九十一年度毒聲字第六六九號刑事裁
    定停止戒治所於戒治期間付保護管束，於九十一年四月二十
    二日停止強制戒治付保護管束出所，於九十一年七月十一日
    強制戒治期滿執行完畢，並經臺灣板橋地方法院以九十年度
    簡字第一四０七號刑事簡易判決判處有期徒刑五月，如易科
    罰金以銀元三百元折算一日確定；(3)九十四年間，因施用毒
    品案件，經臺灣基隆地方法院以九十四年度易字第一七五號
    刑事判決判處有期徒刑八月確定；(4)九十五年間，分別因施
    用毒品案件，經本院以九十五年度簡字第二０七二號刑事簡
    易判決判處有期徒刑五月，如易科罰金，以銀元三百元折算
    一日，嗣經裁定減刑為有期徒刑二月十五日，如易科罰金，
    以銀元三百元折算一日確定；以及因竊盜案件，經本院以九
    十五年度簡上字第一七六號刑事判決判處有期徒刑四月，如
    易科罰金，以銀元三百元折算一日，嗣經裁定減刑為有期徒
    刑二月，如易科罰金，以銀元三百元折算一日確定，上開二
    罪，嗣於另案因竊盜案件，經本院以九十五年度簡字第三五
    ０四號刑事簡易判決所判處之有期徒刑三月，接續執行至九
    十六年七月十六日執行完畢；(5)九十七年間，因施用毒品案
    件，分別經本院以九十七年度訴字第四０四號刑事判決判處
    有期徒刑八月確定，以及經臺灣高等法院以九十七年度上易
    字第一二七八號刑事判決判處有期徒刑七月，共三罪確定；
    (6)九十七年間，因施用毒品案件，經臺灣板橋地方法院以九
    十七年度簡字第二七００號刑事簡易判決判處有期徒刑六月
    ，如易科罰金，以新臺幣一千元折算一日確定，此有臺灣高
    等法院被告前案紀錄表各一份在卷可參。職是，被告在其上
    開違反毒品危害防制條例案件之觀察、勒戒及強制戒治執行
    完畢釋放後，五年以內再犯施用第二級毒品之罪之事實甚明
    。從而，本件事證明確，被告施用第二級毒品安非他命之犯
    行，洵堪認定，應予依法論處。
三、核被告所為，係犯毒品危害防制條例第十條第二項之施用第
    二級毒品罪。被告持有第二級毒品安非他命進而施用，其持
    有第二級毒品安非他命之低度行為，應為其施用第二級毒品
    安非他命之高度行為所吸收，不另論罪。被告於九十五年間
    ，因施用毒品案件，經臺灣士林地方法院以九十五年度簡字
    第二八九號刑事簡易判決判處有期徒刑四月，如易科罰金，
    以銀元三百元折算一日，並經該院以九十五年度簡上字第一
    二一號刑事判決駁回上訴確定；於九十六年間，因施用毒品
    案件，經本院以九十六年度簡字第三七六號刑事簡易判決判
    處有期徒刑六月，如易科罰金，以新臺幣一千元折算一日確
    定，上開所處之有期徒刑四月、有期徒刑六月，嗣經裁定減
    為有期徒刑二月、有期徒刑三月，並與其另因竊盜案件及持
    有毒品案件經判決確定後分別減為有期徒刑三月、有期徒刑
    一月十五日、有期徒刑二月及有期徒刑三月之刑，定應執行
    有期徒刑一年二月，於九十七年五月十九日縮刑期滿執行完
    畢，此有臺灣高等法院被告前案紀錄表各一份在卷足憑，其
    於上開有期徒刑執行完畢後，五年以內再犯本件有期徒刑以
    上之罪，為累犯，應依刑法第四十七條第一項規定，加重其
    刑。爰審酌被告前因違反毒品危害防制條例之施用毒品案件
    ，先後經觀察、勒戒及強制戒治執行完畢後，以及經法院分
    別判處上開有期徒刑在案，仍不知戒除，又於上開時、地施
    用第二級毒品安非他命、施用為自戕行為、所生危害及事後
    坦承犯行之態度等一切情狀，量處如主文所示之刑。至扣案
    之第二級毒品甲基安非他命一小包（淨重０‧０八四０公克
    ，驗餘淨重０‧０八三八公克），係被告於上開時、地為警
    查獲時，所一併查獲之毒品，應依毒品危害防制條例第十八
    條第一項前段規定，諭知沒收銷燬。
據上論斷，應依刑事訴訟法第二百八十四條之一、第二百九十九
，毒品危害防制條例第十條第二項、第十八條第一項前段，刑法
第十一條前段、第四十七條第一項，判決如主文。
本案經檢察官郭力菁到庭執行職務。
中    華    民    國   100    年    5     月    30    日
                        臺灣臺北地方法院刑事第十五庭
                            法  官  吳麗英
上正本證明與原本無異。
如不服本判決應於收受送達後10日內向本院提出上訴書狀，並應
敘述具體理由；其未敘述上訴理由者，應於上訴期間屆滿後20日
內向本院補提理由書（均須按他造當事人之人數附繕本）「切勿
逕送上級法院」。
                            書記官  藍儒鈞
中    華    民    國   100    年    5     月    30    日
附錄本案論罪科刑法條：
毒品危害防制條例第十條：施用第一級毒品者，處六月以上五年
                        以下有期徒刑。
                        施用第二級毒品者，處三年以下有期
                        徒刑。